臺灣高雄地方法院刑事判決　　　　　　　 94年度易字第555號
公　訴　人　臺灣高雄地方法院檢察署檢察官
被　　　告　丁○○　男　23歲.
上列被告因竊盜案件，經檢察官提起公訴（93年度偵字第23282
、323477號），被告於本院準備程序中為有罪之陳述，經合議庭
裁定由受命法官依簡式審判程序獨任審理，本院判決如下：
    主  文
丁○○共同連續攜帶兇器竊盜，處有期徒刑玖月。扣案之T 型板
手壹支，沒收。
    事  實
一、丁○○前因竊盜案件，經臺灣屏東地方法院判處拘役40日確
    定，於90年8 月28日易科罰金執行完畢；又因違反毒品危害
    防制條例、搶奪案件，經本院於93年6 月21日及臺灣高等法
    院高雄分院於93年10月28日分別判處有期徒刑4 月、10月確
    定，並經應執行有期徒刑1 年3 月，現正執行中（均不構成
    累犯）。丁○○與溫凱如（經檢察官另行偵查中），共同意
    圖為自己不法所有之概括犯意聯絡，分別於附表編號一及四
    所示之之時間、地點，連續以附表一、四所示之方法，竊得
    如附表一、四所示之物。又丁○○承前意圖為自己不法所有
    之概括犯意，自行於附表編號二、三所示之時間、地點，連
    續以附表二、三所示之方法，竊得如附表二、三所示之物。
    嗣丁○○先後於附表所示之查獲時間、地點為警查獲。
二、案經高雄縣政府警察局旗山分局及六龜分局報告臺灣高雄地
    方法院檢察署檢察官偵查後起訴。
    理  由
一、按本件被告丁○○所犯係死刑、無期徒刑、最輕本刑為3 年
    以上有期徒刑以外之罪，其於準備程序就前揭被訴事實為有
    罪之陳述，經受命法官告知簡式審判程序之旨，並聽取其與
    公訴人之意見後，本院認無不得或不宜改依簡式審判程序進
    行之處，爰依刑事訴訟法第273 條之1 第1 項，裁定本件由
    受命法官獨任進行簡式審判程序，合先敘明。
二、上述事實，業據被告坦承不諱，核與證人即被害人乙○○、
    戊○○、劉芳君之證述，及被害人甲○○之供述大致相符，
    復有卷附之贓物認領保管收據4 紙、照片6 張，及扣案之T
    型板手一支可資佐證。本件事證明確，被告犯行堪以認定。
二、按刑法第321 條第1 項第3 款之攜帶兇器竊盜罪，係以行為
　　人攜帶兇器竊盜為其加重條件，此所謂兇器，其種類並無限
　　制，凡客觀上足對人之生命、身體、安全構成威脅，具有危
　　險性之器械均屬之，且祇須行竊時攜帶此種具有危險性之兇
　　器為已足，並不以攜帶之初有行兇之意圖為必要，故例如鐵
　　鎚及鐵鑿子等為足以殺傷人生命、身體之器械，顯為具有危
　　險性之兇器。又無論行為人主觀上是否旨在行兇抑僅便利行
　　竊，然在客觀上僅須具有行兇之危險性，自屬兇器之一種，
　　其攜帶而犯竊盜罪，應成立刑法第321 條第1 項第3 款之罪
　　（最高法院79年台上字第5253號及70年台上字第1613號判例
　　參照）。查被告丁○○行竊時所用之T 型板手一支，前端為
    金屬材質，質地堅硬，有照片2 張在卷可證，如持以之揮刺、
    擊打，客觀上均足對人之生命、身體、安全造成威脅而具有
    危險性，足以作為兇器使用。是核被告丁○○於附表編號一
    、二所為，係犯刑法第320 條第1 項之普通竊盜罪，於附表
    編號三、四所為，係犯第321 條第1 項第3 款之攜帶兇器竊
    盜罪。又被告係以附表編號三所示持T 型板手拆卸機車車牌
    而竊取車牌得手，此部分所為係犯第321 條第1 項第3 款之
    攜帶兇器竊盜罪，公訴人認僅構成普通竊盜罪尚有未恰，惟
    起訴事實相同，爰依法變更法條。被告丁○○與溫凱如就附
    表編號一及四所示之犯行，有犯意之聯絡及行為之分擔，均
    為共同正犯。被告丁○○先後4 次竊盜行為，時間緊接，觸
    犯基本構成要件相同之罪，顯係基於概括之犯意為之，應依
    連續犯之規定論以情節較重之攜帶兇器竊盜一罪，並加重其
    刑。爰審酌被告連續竊盜他人財物，惡性非輕，竊取物品之
    價值，及其有如事實欄所示之前科，有臺灣高等法院被告全
    國前案記錄表，素行非佳，並考量其犯後坦承犯行，及其犯
    罪動機、目的、手段、所生危害等一切情狀，量處如主文所
    示之刑。扣案T 型板手1 支，為共犯溫凱如所有，供本件犯
    罪所用之物，為被告供陳明確，爰依刑法第38條第1 項第2
    款宣告沒收之。
據上論斷，應依刑事訴訟法第273 條之1 第1 項、第299 條第1
項前段、第300 條，刑法第28條、第56條、第321 條第1 項第3
款、刑法第38第1 項第2 款，判決如主文。
本案經檢察官丙○○到庭執行職務。
中　　華　　民　　國　　94　　年　　4 　　月　　25　　日
                  刑事第十六庭  法　官  陳億芳
以上正本證明與原本無異。
如不服本判決，應於收受送達後10日內向本院提出上訴書狀。
中　　華　　民　　國　　94　　年　　4 　　月　　25　　日
　　　　　　　　　　　　        書記官  林國龍
 附表：
┌──┬────┬────┬────┬─────┬───┬───────┐
│編號│犯罪時間│犯罪地點│犯罪手法│竊得之物　│被害人│查獲經過　　　│
├──┼────┼────┼────┼─────┼───┼───────┤
│一、│93年11月│高雄縣旗│丁○○把│車牌號碼為│車主郭│嗣於93年11月15│
│　　│11日下午│山鎮中山│風，溫凱│LDB-878號 │美慧  │日下午2時許， │
│　　│11時許　│路20巷2 │如以自備│、引擎號碼│　　　│在高雄縣杉林鄉│
│　　│　　　　│號　　　│之鑰匙開│4UF-107765│　　　│清水路143 號前│
│　　│　　　　│　　　　│啟機車電│號之重型機│　　　│廣場，丁○○騎│
│　　│　　　　│　　　　│門鎖方式│車。　　　│　　　│乘編號二車輛（│
│　　│　　　　│　　　　│行竊。  │　　　　　│　　　│改懸編號三之車│
│　　│　　　　│　　　　│　　　  │　　　　　│　　　│牌）、溫凱如騎│
│　　│　　　　│　　　　│        │　　　　　│　　　│乘編號一車輛後│
│    │        │        │        │          │　　　│載女友邱淑容，│
├──┼────┼────┼────┼─────┼───┤因形跡可疑，經│
│二、│93年11月│高雄縣旗│丁○○見│車牌號碼為│車主曾│警盤查時，溫凱│
│　　│14日下午│山鎮主幼│機車鑰匙│SC8-461號 │彩秀、│如趁亂逃逸，溫│
│　　│5 時許　│商場旁　│留於車上│、引擎號碼│使用人│凱兆則為警逮捕│
│　　│　      │　　　　│，逕行發│為3XY-2984│戊○○│，並扣得編號一│
│　　│　      │　　　　│動機車行│15號之輕型│　　　│至三所示竊得物│
│　　│　      │　　　　│竊。    │機車。　　│　　　│品（竊得均經發│
│    │　　　　│        │　      │          │　　　│還）。        │
│    │　　　　│        │　　　　│          │　　　│　　          │
│    │　　　　│        │        │          │　　　│　　          │
│    │        │        │        │          │      │　　　　　    │
├──┼────┼────┼────┼─────┼───┤　　          │
│三、│93年11月│高雄縣美│丁○○以│車號WJW-35│劉芳君│　　　　　    │
│　　│14日下午│濃鎮中壇│T 型板手│8 號車牌。│　　　│　　          │
│　　│5 時許　│某處　　│拆卸機車│ 　       │　　　│　　　　　    │
│    │　      │        │車牌方式│　        │      │　　          │
│    │　      │        │下手行竊│　　　　　│      │              │
│    │        │        │        │          │      │              │
├──┼────┼────┼────┼─────┼───┼───────┤
│四、│93年11月│高雄縣旗│溫凱如負│車牌號碼為│甲○○│93年11月18日上│
│　　│17日下午│山鎮旗甲│責把風，│OJL-599號 │　　　│午9時30分許， │
│　　│11時許　│一路215 │丁○○持│、引擎號碼│　　　│在高雄縣美濃鎮│
│　　│　　　　│巷10弄1 │T型板手 │為4HP-0404│　　　│中山路一段174 │
│　　│　　　　│號　　　│下手行竊│29號之重型│　　　│巷42之1號，為 │
│　　│　　　　│　　　　│機車。  │機車。　　│　　　│警查獲，並扣得│
│　　│　　　　│　　　　│　      │　　　　　│　　　│供行竊用溫凱如│
│　　│　　　　│　　　　│　　    │　　　　　│　　　│所有之T 型板手│
│　　│　　　　│　　　　│　　　　│　　　　　│　　　│一支，及編號四│
│　　│　　　　│　　　　│　　　　│　　　　　│　　　│之竊得物品（竊│
│　　│　　　　│　　　　│　　　　│　　　　　│　　　│得品物業經發還│
│    │        │        │        │          │      │）。          │
│    │        │        │        │          │      │              │
└──┴────┴────┴────┴─────┴───┴───────┘
附錄所犯法條：
刑法第321條
犯竊盜罪而有左列情形之一者，處六月以上、五年以下有期徒刑
：
一　於夜間侵入住宅或有人居住之建築物、船艦或隱匿其內而犯
　　 之者。
二　毀越門扇、牆垣或其他安全設備而犯之者。
三　攜帶兇器而犯之者。
四　結夥三人以上而犯之者。
五　乘火災、水災或其他災害之際而犯之者。
六　在車站或埠頭而犯之者。
前項之未遂犯罰之。
